【裁判字號】    98,交聲,3655
【裁判日期】    981231
【裁判案由】    交管條例聲異
【裁判全文】
臺灣板橋地方法院交通事件裁定        98年度交聲字第3655號
原處分機關  交通部公路總局臺北區監理所板橋監理站
異  議  人
異  議  人  甲○○
上列受處分人即異議人因違反道路交通管理處罰條例案件，對於
交通部公路總局臺北區監理所板橋監理站民國98年9 月28日所為
之板監裁字第裁41-C00000000號裁決處分，聲明異議，本院裁定
如下：
    主  文
異議駁回。
    理  由
一、本件原處分意旨略以：異議人即受處分人甲○○於民國98年
    8 月11日14時35分許，騎乘其所有之車牌號碼LE3-236 號重
    型機車，沿臺北縣板橋市○○路○ 段往文化路3 段方向行駛
    ，行經雙十路與莊敬路交岔路口時，因「闖紅燈」之違規行
    為，經臺北縣政府警察局海山分局江翠派出所員警當場攔停
    ，並填製北縣警交字第C00000000 號舉發違反道路交通管理
    事件通知單（下稱舉發單）舉發。嗣異議人不服舉發提出申
    訴，經原處分機關調查結果，仍認前開違規行為明確，乃依
    道路交通管理處罰條例第53條第1 項、第63條第1 項第3款
    規定（裁決書漏引第1 項第3 款，應予補充），於98年9 月
    14 日 以板監裁字第裁41-C00000000號違反道路交通管理事
    件裁決書（下稱裁決書）對異議人裁處罰鍰新臺幣（下同）
    1,800 元，並記違規點數3 點在案。
二、本件異議意旨略以：異議人於前揭時間，騎乘上開重型機車
    ，行經上開交岔路口綠燈左轉，並非紅燈左轉，警員當時站
    立之位置根本看不到該交岔路口之燈號，異議人只有未依兩
    段式左轉之違規而已，爰為此聲明異議云云。
三、按汽車駕駛人，行經有燈光號誌管制之交岔路口闖紅燈者，
    處1,800 元以上5,400 元以下罰鍰；汽車駕駛人有同條例第
    53條之情形者，記違規點數3 點，道路交通管理處罰條例第
    53條第1 項、第63條第1 項第3 款分別定有明文。
四、經查：
(一)、本件異議人即受處分人甲○○於98年8 月11日14時35分許，
    騎乘其所有之車牌號碼LE3-236 號重型機車，沿臺北縣板橋
    市○○路○ 段往文化路3 段方向行駛，行經雙十路與莊敬路
    之交岔口時，因「闖紅燈」之違規行為，經臺北縣政府警察
    局海山分局江翠派出所員警當場攔停，並填製北縣警交字第
    C0000000 0號舉發單舉發。嗣異議人不服舉發提出申訴，經
    原處分機關調查結果，仍認前開違規行為明確，乃依道路交
    通管理處罰條例第53條第1 項、第63條第1 項第3 款規定（
    裁決書漏引第1 項第3 款，應予補充），於98年9 月14日以
    板監裁字第裁41-C00000000號裁決書對異議人裁處罰鍰1,80
    0 元，並記違規點數3 點等情，有前揭舉發單影本、裁決書
    影本及臺北縣政府警察局海山分局98年9 月1 日北縣警海交
    裁字第09 80037671 號函各1 紙在卷可稽。
(二)、異議人即受處分人雖辯稱其係是綠燈左轉，並非紅燈左轉，
    只有未依兩段式左轉之違規而已等語，惟證人即舉發警員郭
    瓊郁於本院審理中結證稱：「我站在莊敬路接近25巷口，異
    議人紅燈違規左轉，我就把他攔停。」、「（當時你站立的
    位置距離雙十路、莊敬路口大概多遠？）大概40到50公尺左
    右，因為那個地方是雙向車道如果站太近怕會影響後面的交
    通流量。」、「（當時幾個人執勤？）當時二個人。」、「
    （你站的位置可以清楚看到你站立的方向燈號是綠燈？）我
    站的方向可以看到是綠燈，但是看不到另一邊的燈號，但是
    可以從我站立的位置的燈號可以推算出另一邊的燈號是紅燈
    。」、「他是從外側闖紅燈過來。」、「（你們將異議人機
    車攔下之後他是否有否認闖紅燈？）他當時沒有表示什麼意
    見。」、「（有沒有在舉發違規單上簽名確認？）有。」等
    語（見本院98年12月2 日訊問筆錄），且從證人郭瓊郁提出
    之現場照片2 紙可知，證人郭瓊郁當時攔截異議人之位置確
    實可以看到異議人違規地點之莊敬路方向燈號，而舉發員警
    舉發位置距離異議人違規左轉之位置，僅40至50公尺，查獲
    時間為14時35分之日間，可知舉發員警錯認誤判之可能性極
    低，足認證人到庭證述之內容應屬真實，異議人闖紅燈之違
    規行為已屬明確。況交通警員製單舉發違反道路交通處罰條
    例所列之違規事實，本質上為行政處分，係公務員基於職務
    上權力，依法就特定之具體事件所為具有公法上效果之單方
    行政行為，基於公務員為公法上行為具有公信力之原則，該
    行政處分當可被推定為真正。反之，若謂公務員一切行政行
    為均須預留證據以證其實，則國家行政勢必窒礙難行，據此
    ，刑事訴訟法就犯罪證據有關之規定中與屬行政秩序罰之交
    通違規裁罰本質不合之部分，自不在準用之列。本案警員與
    異議人素不相識，自無仇怨，要無刻意扭曲事實取締異議人
    之理，本院經查亦無任何證據可證其有何捏造事實違法取締
    之不法情事，而異議人亦未就執勤員警之舉發有誤提出可信
    證據以供調查，因此本院認警員本於維護交通秩序、安全職
    責所為之取締，應屬合法、正確之舉發，異議人事後空言否
    認前開違規行為，所辯尚無足採。
五、綜上，本件異議人甲○○有騎車行經有燈光號誌管制之交岔
    路口闖紅燈之違規行為，應堪認定，原處分機關援引道路交
    通管理處罰條例第53條第1 項之規定裁處罰鍰1,800 元，並
    依同法第63條第1 項第3 款之規定，記違規點數3 點，依法
    並無不合，異議人聲明異議意旨，指摘原處分不當，為無理
    由，應予駁回。
據上論斷，依道路交通案件處理辦法第19條，裁定如主文。
中    華    民    國    98    年    12    月    31    日
                  交 通 法 庭   法  官  曾正耀
以上正本證明與原本無異
如不服本裁定應於送達後5 日內向本院提出抗告狀
                                書記官  田世杰
中    華    民    國    98    年    12    月    31    日


司法院資訊處製作；財團法人民間司法改革基金會備份。
